【裁判字號】    89,易,90
【裁判日期】    890608
【裁判案由】    竊盜
【裁判全文】
臺灣屏東地方法院刑事判決                            八十九年度易字第九號
    公  訴  人  臺灣屏東地方法院檢察署檢察官
    被      告  乙○○
右列被告因竊盜案件，經檢察官提起公訴（八十八年度偵字第六二九七號），本院判
決如左：
    主  文
乙○○共同於夜間侵入有人居住之建築物竊盜未遂，累犯，處有期徒刑捌月。
    事  實
一、乙○○曾於民國八十六年十一月二十一日因違反麻醉藥品管理條例案件，經本院
    判處有期徒刑六月確定，並於八十八年六月五日執行完畢，惟猶不知警惕，竟於
    八十八年九月十三日凌晨二時許之夜間，與其同居男友劉勝茂（業經台灣高等法
    院高雄分院判決確定）共同基於意圖為自己不法所有之竊盜犯意聯絡，共乘機車
    至屏東縣恆春鎮○○路二０三號甲○○經營之「佳珍活海產」店與附連住處前，
    由未上鎖之側門侵入該店內，由乙○○站在店內樓梯口把風，劉勝茂則下手打開
    店內櫃台抽屜翻找財物著手行竊，然因為居住在該屋樓上之甲○○藉攝影監視系
    統察覺而報警當場查獲，致未得逞。並於乙○○及劉勝茂二人所共乘之機車行李
    箱內扣得乙○○所有之小型破壞剪、鐵夾、鐵鑿子、剪刀、小型手電筒及Ｔ型扳
    手各一把。
二、案經屏東縣警察局恆春分局報請台灣屏東地方法院檢察署檢察官偵查起訴。
    理  由
一、訊據被告乙○○固坦認其與男友劉勝茂於右揭時間在「佳珍活海產」店內逗留之
    事實，惟矢口否認其有竊盜犯行，辯稱：伊之男友劉勝茂與該店店主熟識，故進
    入店內情商借住一晚，至於劉勝茂當時係在櫃台找打火機，並非偷竊；伊站在樓
    梯口則係詢問店內是否有人，亦非把風云云。惟查：右揭事實業據被害人甲○○
    在警訊中指述綦詳，且被害人甲○○亦復陳明：伊並不認識被告乙○○與劉勝茂
    二人，伊是因透過店內監視攝影系統發覺劉勝茂打開店內抽屜翻找財物才報警查
    獲等情無誤，故被告乙○○所辯伊之男友與店主認識，當時是要借宿云云已與事
    實相違甚明；再參以同案被告劉勝茂與乙○○均係恆春當地居民，其等二人深夜
    共乘機車非但未返回自己之住處，卻於未通知他人之情況下，擅自進入他人店家
    要求借住，此亦顯與常情有違；從而，被告乙○○上揭所辯應屬事後卸責之詞，
    委無可採。此外復有現場及被告騎乘之機車照片共三張附卷可參，本件事證明確
    ，被告犯行洵堪認定，應依法論科。
二、核被告所為，係犯刑法第三百二十一條第一項第一款、第二項之於夜間侵入有人
    居住之建築物竊盜未遂罪。其與劉勝茂間有犯意聯絡及行為分擔，應論以共同正
    犯。又查被告乙○○曾因違反麻醉藥品管理條例案件，於八十六年十一月二十一
    日經本院判處有期徒刑六月確定，並於八十八年六月五日執行完畢，茲有台灣屏
    東地方法院檢察署刑案查註紀錄表及台灣高等法院被告全國前案紀錄表各一紙附
    卷可按，其受有期徒刑之執行完畢，五年以內再犯有期徒刑以上之罪，為累犯，
    應依法加重其刑。爰酌被告之品行、犯罪動機、目的、手段、所生之危害及犯罪
    後仍飾詞辯解等一切情狀，量處如主文所示之刑。至扣案之小型破壞剪、鐵夾、
    鐵鑿子、剪刀、小型手電筒及Ｔ型扳手各一把等物，雖係被告所有之物，業據被
    告自承在卷，然上揭物品均係查獲時自停放於戶外之被告騎乘機車行李箱內所扣
    得，被告並未於本件著手行竊時加以持用，核與沒收之法律規定要件不合，故不
    另為沒收之諭知，附此敘明。
據上論斷，應依刑事訴訟法第二百九十九條第一項前段、刑法第二十八條、第三百二
十一條第一項第一款、第二項、第四十七條，判決如主文。
本案經檢察官簡靜玉到庭執行職務。
中      華      民      國      八十九      年      六      月    八    日
                                      臺灣屏東地方法院刑事第二庭
                                          審判長法  官  潘  正  屏
                                                法  官  蕭  世  昌
                                                法  官  王  以  齊
右正本證明與原本無異。
對於本判決如有不服應於收受送達後十日內向本院提出上訴書狀上訴於台灣高等法院
高雄分院並按他造當事人之人數附具繕本。
                                                書記官  林  天  化
中      華      民      國      八十九      年      六      月    八    日
附錄本件論罪科刑法條：
刑法第三百二十一條：
犯竊盜罪而有左列情形之一者，處六月以上五年以下有期徒刑：
  一  於夜間侵入住宅或有人居住之建築物、船艦，或隱匿其內而犯之者。
  二  毀越門扇、牆垣或其他安全設備而犯之者。
  三  攜帶兇器而犯之者。
  四  結夥三人以上而犯之者。
  五  乘火災、水災或其他災害之際而犯之者。
  六  在車站或埠頭而犯之者。
前項之未遂罰之。


司法院資訊處製作；財團法人民間司法改革基金會備份。
